臺灣士林地方法院刑事判決　　　　　　　　　　　　　　九十三年度易字第三五號
　　公　訴　人　臺灣士林地方法院檢察署檢察官
　　被　　　告　丙○○
右列被告因恐嚇等案件，經檢察官提起公訴（九十二年度偵字第一ＯＯ七七號），本
院判決如左：
    主  文
丙○○以加害身體之事，恐嚇他人致生危害於安全，處拘役貳拾日，如易科罰金以參
佰元折算壹日。
被訴公然侮辱部分公訴不受理。
    事  實
一、丙○○前因盜匪及煙毒案件，經法院分別判處有期徒刑十二年及三年確定，應執
 　 行有期徒刑十四年，於民國八十三年十一月二十三日入監執行，並於八十八年一
    月二十六日縮短刑期假釋出監，現仍於假釋期間，猶不知悔改，於九十二年七月
    二十七日二十一時四十五分許，駕駛車號一Ｏ八Ｏ—ＦＧ號自小客車行經臺北市
    士林區○○路與天母東路口時，適丁○○與甲○○夫妻二人偕同其子步行沿行人
    穿越道行經該處，雙方因通行權問題發生爭執，詎丙○○竟將自小客車行駛至路
    邊停放後，基於恐嚇之犯意，持其所有棒狀之手電筒（長約四十公分）下車，衝
    向丁○○、甲○○二人，並舉起手電筒作勢欲毆打之，恐嚇丁○○、甲○○，致
    其二人心生畏懼，而危害於身體安全，嗣經丁○○報警循線查獲。
二、案經丁○○、甲○○告訴臺北市政府警察局士林分局移送臺灣士林地方法院檢察
    署檢察官偵查起訴。
    理  由
壹、恐嚇部分：
一、訊據被告丙○○坦承有持手電筒下車與丁○○、甲○○發生爭執之行為，雖矢口
    否認有恐嚇之犯行，辯稱伊絕對沒有打人之動作云云。然查被告如何持棒狀之手
    電筒下車，衝向丁○○、甲○○二人，並舉起手電筒作勢欲毆打之，致丁○○、
    甲○○二人心生畏懼等情，業據被害人丁○○於偵查中證稱：「（恐嚇部分為何
    ？）鵬（指被告）拿著棒狀物追過來，我直覺他是針對我而來，就趕緊跑走，他
    並未追上來，我太太甲○○在原地，他就拿著棒狀物作勢要打她，但我沒有聽到
    他們說什麼，只有聽到我太太妙（指甲○○）說，你打打看，我要報警，鵬回了
    一句，報警也沒用，就離開了，我太太還說你留下來，我馬上叫警察並記下鵬的
    車號，妙當時是很生氣的，我是害怕又生氣」等語（見九十二年度偵字第一ＯＯ
    七七號偵查卷第五一、五二頁）；及審理時證稱：「我們綠燈的時候要過人行道
    ，然後有一部朱先生（指被告）開的車子要過，我跟我太太說走快一點，有車子
    要過，我太太對著朱先生說我們是綠燈，結果朱先生在車內罵三字經很大聲，我
    有聽到，然後我就跟他說你罵什麼，之後他就把車子轉彎停在忠誠路旁，拿著一
    根長長的棒子，我就拔腿就跑，我太太沒有跑，我太太向朱先生說你想幹嘛？我
    看到的情形是朱先生拿著長長的棒子邊衝邊吼三字經，舉起棒子作勢要打我太太
    的樣子，我太太說你打看看，我叫警察過來，朱先生說警察來也沒有用」、「（
    長長的棒子是何材質的東西？）無法判斷」、「（棒子長度多長？）大約四十公
    分」等語明確（見九十二年四月二十八日審判筆錄），核與另位被害人甲○○於
    偵查中證稱：「（恐嚇部分為何？）鵬下車後，拿了一個類似指揮棒的東西衝過
    來，是自我們後方追過來，我先生斌（指丁○○）當時走在我後面，他就快往前
    跑，我見狀就停下來對鵬說，你打看看，因為當時他已舉棒作勢要打人，之後我
    說要叫警察，他說你叫警察也沒用，之後他就走了」等情節相符（見九十二年度
    偵字第一ＯＯ七七號偵查卷第五三、五四頁），再參諸證人乙○○即被告之妹於
    偵審時均證稱看到被告手持手電筒（審理時當庭依其手勢測量約四十五公分長）
    下車與被害人理論等情。綜合上述，被告之辯解，應屬畏罪卸責之詞，不足採信
    。至證人乙○○於審理時雖證稱被告下車後，一直抓著手電筒，並無揮手電筒等
    語，惟查乙○○當時坐在後座，因照顧車上四歲姪女而未下車，且沒有聽到被告
    與被害人談話之內容等情，業據其證述在卷（見九十二年四月二十八日審判筆錄
    ），足徵證人乙○○在車內能否完全目睹被告下車後所發生情事，顯有可疑，其
    證詞要難採為有利於被告之認定。另證人乙○○在偵查中不拒絕證言而作證，依
    法應具結而未具結，依刑事訴訟法第一百五十八條之三規定其證言不得作為證據
    ，併此敘明。
二、按恐嚇不以使用文字或語言為限，即以舉動相恐嚇，足以使人產生心理上不安全
    之行為皆屬之。核被告舉起長約四十公分之棒狀手電筒作勢欲毆打之，以加害身
    體之事，恐嚇丁○○、甲○○二人，致其等心生畏懼之行為，係犯刑法第三百零
    五條之恐嚇危害安全罪。被告同時恐嚇丁○○、甲○○二人，係一行為侵害兩個
    法益，為想像競合犯，依刑法第五十五條前段之規定處斷。爰審酌被告於假釋期
    間猶不知悔悟而犯本罪，犯罪手段及被害人所受危害程度與犯罪後飾詞否認犯行
    等一切情狀，量處如主文所示之刑，並諭知易科罰金之折算標準。
三、被告犯恐嚇罪所用之手電筒一支，雖係被告所有而供犯罪所用之物，因未扣案，
    且據證人乙○○陳明手電筒已掉在卷，應認其已滅失，不予宣告沒收。
貳、公然侮辱部分：
一、公訴意旨另以：被告丙○○於九十二年七月二十七日二十一時四十五分許，駕駛
    車號一Ｏ八Ｏ—ＦＧ號自小客車行經臺北市○○區○○路與天母東路口時，適丁○○與甲○○夫妻二人偕同其子步行沿行人穿越道行經該處，雙方因通行權問題
    發生爭執，詎丙○○竟基於公然侮辱之犯意，以「幹你娘」之三字經辱罵丁○○
    與甲○○，因認被告犯有刑法第三百零九條第一項之公然侮辱罪嫌。
二、按告訴乃論之罪，告訴人於第一審辯論終結前得撤回其告訴，又告訴經撤回者，
    應諭知不受理之判決，刑事訴訟法第二百三十八條第一項、第三百零三條第三款
    分別定有明文。
三、查告訴人丁○○、甲○○告訴被告公然侮辱部分，公訴人認係觸犯刑法第三百零
    九條第一項之公然侮辱罪嫌，依同法第三百十四條之規定，須告訴乃論。茲據告
    訴人丁○○於九十三年四月二十八日在本院審理時當庭撤回其告訴，告訴人甲○○則具狀撤回其告訴在卷，依照首揭說明，公然侮辱部分爰不經言詞辯論，逕為
    不受理之諭知。
據上論斷，應依刑事訴訟法第二百九十九條第一項前段、第三百零三條第三款、第三
百零七條，刑法第三百零五條、第五十五條、第四十一條第一項前段，罰金罰鍰提高
標準條例第一條前段、第二條，判決如主文。
本案經檢察官楊秀枝到庭執行職務。
中　　　華　　　民　　　國　　　九十三　　　年　　　五　　月　　十二  　日
                                臺灣士林地方法院刑事第四庭
                                    審判長法　官　林　秀　鳳
                                          法  官  許  碧  惠
                                          法  官  周  明  鴻
右正本證明與原本無異。
如不服本判決應於送達後十日內向本院提出上訴狀。
                                          書記官  丁  梅  芬
中　　　華　　　民　　　國　　　九十三　　　年　　　五　　月　　十七  　日
附錄本判決論罪科刑依據之法條：
刑法第三百零五條
以加害生命、身體、自由、名譽、財產之事，恐嚇他人致生危害於安全者，處二年以
下有期徒刑、拘役或三百元以下罰金。
